【裁判字號】    97,抗,634
【裁判日期】    970425
【裁判案由】    聲明異議
【裁判全文】
臺灣高等法院民事裁定                   97年度抗字第634號
    抗  告  人
    即第三  人  信垣資產管理股份有限公司
    法定代理人  甲○○
抗告人因相對人即債權人聯邦票券金融股份有限公司與債務人仁
翔建設股份有限公司間清償債務強制執行事件聲明異議，對於中
華民國 97年3月26日臺灣台北地方法院97年度執字第4203號所為
裁定，提起抗告，本院裁定如下：
    主      文
抗告駁回。
抗告程序費用由抗告人負擔。
    理      由
一、抗告人於原法院異議及抗告意旨略以：本件強制執行事件執
    行標的物即門牌號碼：台北市○○路12、14號之2 筆未辦理
    保存登記之房屋為伊所有，原法院不察，竟允許債權人以上
    開建物為債務人所有而查封，爰聲明異議等情。
    原裁定駁回抗告人之異議，係以：抗告人主張就執行標的物
    有足以排除強制執行之權利，應依強制執行法第15條規定提
    起第三人異議之訴，為裁判基礎。
二、按當事人或利害關係人，對於執行法院強制執行之命令，或
    對於執行法官、書記官、執達員實施強制執行之方法，強制
    執行時應遵守之程序，或其他侵害利益之情事，得於強制執
    行程序終結前，為聲請或聲明異議， 強制執行法第12條第1
    項前段定有明文。是聲明異議，乃係對於違法執行程序所為
    之救濟，至於實體上權利義務之爭執，執行法院並無審認之
    權，故在強制執行程序中，如涉及私權之爭執，其權益關係
    未盡明確時，應由當事人另依民事訴訟程序謀求救濟，要非
    強制執行法第12條第1項聲明異議所能解決，最高法院79 年
    度台抗字第310號裁定同此見解可供參照。
三、本件強制執行事件係債權人持其對債務人之臺灣高雄地方法
    院核發之89 年度執字第17126號債權憑證為執行名義，並提
    出本院94 年度重上字第471號確定判決理由中載述：債務人
    對系爭12、14號建物有事實上處分權及其另有之10號、18號
    之房屋，聲請強制執行，原法院於97 年1月15日囑託地政機
    關為查封登記，並於97年2月26 日派員會同地政人員、聯邦
    票券公司至現場查封，有債權憑證、本院94年度重上字第47
    1號判決及判決確定證明書、原法院97年1月15日囑託測量查
    封登記書、97 年2月26日查封執行筆錄、台北市松山地政事
    務所97年3月5日函及附件可稽（原法院卷第6-19、73-74 、
    90-96頁）。 可見：原法院就本件強制執行程序進行至查封
    階段，尚未終結，是抗告人聲明異議，尚無不合，先予敘明
    。
四、本件抗告人爭執系爭12、14號建物為伊所有，原法院不應強
    制執行云云，係提出台北市稅捐稽徵處信義分處有關房屋稅
    藉資料為憑（原法院卷第77-79頁）。 惟系爭12、14號未辦
    理保存登記之建物所有權屬，核屬實體事項之爭執，應由抗
    告人另行提出債務人異議之訴以資解決，執行法院並無實體
    調查審認之權限，自非依強制執行法第12條之聲明異議所得
    救濟，抗告人執以提出聲明異議，為無理由，應予駁回，原
    法院因而駁回抗告人之異議，並無不合。抗告人仍執陳詞提
    起抗告，為無理由，應予駁回。
五、據上論結：本件抗告為無理由，依強制執行法第30 條之1，
    第495條之1、第449條第1項、第95條、第78條，裁定如主文
    。
中    華    民    國    97    年    4     月    25    日
                    民事第一庭
                        審判長法  官  張耀彩
                              法  官  盧彥如
                              法  官  林金吾
正本係照原本作成。
本裁定除以適用法規顯有錯誤為理由，並經本院許可外，不得再
抗告。如提起再抗告，應於收受後10日內委任律師為訴訟代理人
向本院提出再抗告狀。並繳納再抗告費新台幣１千元。
中    華    民    國    97    年    4     月    25    日
                              書記官  張淑芳


司法院資訊處製作；財團法人民間司法改革基金會備份。
